【裁判字號】    99,沙簡上,139
【裁判日期】    990329
【裁判案由】    詐欺
【裁判全文】
臺灣臺中地方法院刑事判決           99年度沙簡上字第139號
上  訴  人  臺灣臺中地方法院檢察署檢察官
被      告  甲○○
上列上訴人因被告詐欺案件，不服本院沙鹿簡易庭中華民國98年
12月21日98年度沙簡字第545號第1審刑事簡易判決（聲請簡易判
決處刑案號：97年度偵緝字第793號）提起上訴，本院管轄之第2
審合議庭判決如下：
    主    文
上訴駁回。
    犯罪事實及理由
一、本案經本院審理結果，認第1審以被告甲○○犯刑法第339條
    第1項之詐欺取財罪，判處拘役 50日，如易科罰金，以銀元
    300元即新臺幣900元折算 1日，其認事用法均無不合，量刑
    亦屬妥適，應予維持，除檢察官聲請簡易判決處刑書犯罪事
    實欄第12行「詐得合會金」更正為「詐得活會會員繳納之合
    會金新臺幣27萬元（其計算方式詳如附表）」，其餘引用第
    1 審刑事簡易判決及檢察官聲請簡易判決處刑書記載之事實
    、證據及理由（如附件）外，並據被告於本院審理時坦承不
    諱。
二、上訴意旨以：被告甲○○冒用告訴人乙○○名義，於合會開
    標時向其他會員詐稱該次開標由告訴人得標，致其他會員陷
    於錯誤而交付會款予被告，嗣後卻逃逸無蹤，經通緝到案後
    仍矢口否認犯行，迄今亦未對被害人為分文賠償，顯然毫無
    悔意，其惡性非輕，原審量刑顯然過輕，並非妥適等語。
三、惟查：
（一）按關於刑之量定，係實體法上賦予法院得為自由裁量之事
      項，苟已斟酌刑法第57條各款所列情狀，而未逾越法定刑
      度，或濫用其權限，即不得任意指摘為違法（最高法院72
      年度臺上字第6696號、75年度臺上字第7033號判例、95年
      度臺上字第7315號、第7364號判決均可參照）。且在同一
      犯罪事實與情節，如別無其他加重或減輕之原因，下級審
      法院量定之刑，亦無過重或失輕之不當情形，則上級審法
      院對下級審法院之職權行使，原則上應予尊重（最高法院
      85年度臺上字第2446號判決參照）。
（二）被告甲○○所犯之刑法第339條第1項之詐欺取財罪，其法
      定刑為「5年以下有期徒刑、拘役或科或併科 1000元以下
      罰金」，而原審已依刑事訴訟法第454條第2項詳細記載認
      定之犯罪事實、證據及應適用之法條，顯已審酌被告犯罪
      之手段、動機、目的及被告之詐欺取財犯行，對告訴人及
      其他活會會員所造成之損害等一切情狀。而被告與告訴人
      有關損害賠償金額之認定及給付之方式，本應由雙方循民
      事訴訟途徑，達成和解、調解或由告訴人提出實際所受損
      害之證明，由民事法院依法裁判，始為正途，自不能在原
      審業已考量被告犯後所生損害之客觀情狀，而於法定刑度
      內量處被告拘役50日，並依法諭知易科罰金之折算標準後
      ，再以雙方尚未達成民事和解，或被告尚未賠償損害，而
      請求量處更重的刑度。況且，被告目前亦已與告訴人達成
      調解，合理賠償告訴人之損害，有本院調解結果報告書在
      卷可稽。再者，告訴人雖於聲請檢察官上訴狀提及本案合
      會欲標會者，須以標單填寫姓名及金額，被告冒用告訴人
      名義，佯稱是由告訴人以新臺幣5800元得標，則亦必偽造
      聲請人名義之標單持以冒標，另有行使偽造私文書犯行等
      語。然被告堅詞否認有冒用告訴人名義製作標單，合會會
      員要標會，並沒有在現場競標，都是打電話告訴伊，告知
      伊要用多少錢競標，伊只是在開標前將各會員要競標的金
      額寫在筆記本上，以決定由誰得標等語，而依告訴人提出
      之互助會簿及其他事證，亦無從證明被告有以告訴人名義
      偽造標單參與競標之情節，自無從以推測或擬制之方法，
      認定被告尚有上開犯罪情節，是本案並無積極證據證明被
      告另有刑法第216條行使第210條偽造私文書之行為。從而
      原審認事用法及量刑並無任何違法失當之處，上訴人指摘
      原審判決量刑過輕等語，並無理由，應將其上訴駁回。
據上論斷，應依刑事訴訟法第 455條之1第1項、第3項、第373條
、第368條，判決如主文。
中    華    民    國    99    年    3     月    29    日
                  刑事第十四庭  審判長法  官  陳  得  利
                                      法  官  許  月  馨
                                      法  官  黃  裕  仁
以上正本證明與原本無異。
不得上訴。
                                      書記官  吳  慕  先
中    華    民    國    99    年    3     月    29    日
附錄本案論罪科刑法條全文：
中華民國刑法第339條第1項
意圖為自己或第三人不法之所有，以詐術使人將本人或第三人之
物交付者，處5年以下有期徒刑、拘役或科或併科1千元以下罰金
。
附表：
註1：詐得會款＝每月會款3萬元Ｘ（會員總數21－實際得標之死
     會會員數12＝9）＝27萬元
註2：實際得標之死會會員有繳納會款之義務， 其繳納之死會會
     款非被告詐欺取財所得款項。

司法院資訊處製作；財團法人民間司法改革基金會備份。
